【裁判字號】    98,易,739
【裁判日期】    980902
【裁判案由】    竊盜
【裁判全文】
臺灣屏東地方法院刑事判決               98年度易字第739號
公  訴  人  臺灣屏東地方法院檢察署檢察官
被      告  甲○○
                    （現因另案於屏東監獄竹田分監執行中）
上列被告因竊盜案件，經檢察官提起公訴（98年度偵字第5104號
），被告於本院準備程序中就被訴事實為有罪之陳述，經本院裁
定依簡式審判程序審理，判決如下：
    主  文
甲○○攜帶兇器竊盜，累犯，處有期徒刑壹年貳月。
    事  實
一、甲○○前於民國96年間因竊盜與詐欺案件，分別經本院以96
    年簡字第1473號與96年簡字第1890號判決判處有期徒刑2 月
    、3 月、4 月（減為有期徒刑2 月），嗣經本院以97年度聲
    字第409 號裁定定應執行刑為有期徒刑5 月，而於同年12月
    26日入監執行，甫於97年5 月16日因易科罰金執行完畢，以
    已執行完畢論。詎猶不知悔改，意圖為自己不法之所有，於
    98年2 月4 日11時許，在屏東縣屏東市○○○路111 號至23
    3 號「京都鎮大廈社區」內（檢察官起訴書誤載為屏東縣屏
    東市○○○路183 號「金都鎮大廈」內），攜帶其所有、客
    觀上足供兇器使用之剪刀1 支（未扣案），以剪刀剪取之方
    式，竊取京都鎮大廈管理委員會所有之消防水瞄子43個得逞
    。嗣於98年2 月14日9 時許，將其中9 個消防水瞄子變賣與
    由不知情之楊建民所經營之資源回收場，得款新臺幣（下同
    ）200 元，花用殆盡；剩餘之消防水瞄子則各分2 次變賣與
    姓名、年籍資料均不詳之人所經營之流動資源回收車，得款
    約1,000 元亦均花用殆盡。嗣因警方於98年2 月14日接獲楊
    建民報案稱甲○○販售上開消防水瞄子行為有異，而循線查
    知上情。
二、案經屏東縣警察局屏東分局報請臺灣屏東地方法院檢察署檢
    察官偵查起訴。
    理  由
壹、程序方面
一、按「除簡式審判程式、簡易程式及第三百七十六條第一款、
    第二款所列之罪之案件外，第一審應行合議審判。」此刑事
    訴訟法第284 條之1 定有明文。又本件檢察官起訴被告所犯
    係刑法第321 條第1 項第3 款之加重竊盜罪，屬於刑事訴訟
    法第376 條第2 款所定之罪，是依上開規定，即由本院獨任
    進行審判程序，就此合先敘明。
二、按除被告所犯為死刑、無期徒刑、最輕本刑為3 年以上有期
    徒刑之罪或高等法院管轄第一審案件者外，於法院行準備程
    序進行中，被告先就被訴事實為有罪之陳述時，審判長得告
    知被告簡式審判程式之旨，並聽取當事人、代理人、辯護人
    及輔佐人之意見後，裁定進行簡式審判程式；又簡式審判程
    序之證據調查，不受刑事訴訟法第159 條第1 項、第161 條
    之2 、第161 條之3 、第163 條之1 及第164 條至第170 條
    規定之限制，刑事訴訟法第273 條之1 第1 項、第279 條第
    2 項前段、第273 條之2 分別定有明文。被告所為係犯死刑
    、無期徒刑、最輕本刑為3 年以上有期徒刑以外之罪，其於
    準備程式中就被訴事實為有罪之陳述，經本院告知簡式審判
    程式之旨，並聽取公訴人、被告之意見後，本院認為適宜進
    行簡式審判程式，依刑事訴訟法第273 條之1 第1 項規定，
    裁定進行簡式審判程式，合先敘明。
貳、實體部分
一、上開犯罪事實業據被告甲○○坦承不諱，核與證人游義文、
    楊建民證述之情節相符，復有屏東縣政府警察局屏東分局崇
    蘭派出所受理各類案件記錄表、受理刑事案件報案三聯單、
    委任書、贓物認領保管單、收受物品、舊貨、五金廢料或廢
    棄物登記表、扣押筆錄、扣押物品目錄表、偵查報告各1 紙
    、照片8 張等附卷可稽，被告之自白核與事實相符，本件事
    證已明，被告犯行洵堪認定。
二、按刑法第321 條第1 項第3 款之攜帶兇器竊盜罪，係以行為
    人攜帶兇器竊盜為其加重條件，此所謂兇器，其種類並無限
    制，凡客觀上足對人之生命、身體、安全構成威脅，具有危
    險性之兇器均屬之，且祇須行竊時攜帶此種具有危險性之兇
    器為已足，並不以攜帶之初有行兇之意圖為必要（最高法院
    74年3 月19日刑庭總會決議參照）。查未扣案之剪刀1 支，
    質地堅硬銳利，以之攻擊於人，於客觀上足以為殺害或傷害
    人之生命、身體之器械，堪認為兇器，是核被告所為，係犯
    刑法第321 條第1 項第3 款之攜帶兇器竊盜既遂罪。又被告
    前於96年間因竊盜與詐欺案件，分別經本院以96年簡字第14
    73號與96年簡字第1890號判決判處有期徒刑2 月、3 月、4
    月（減為有期徒刑2 月），嗣經本院以97年度聲字第409 號
    裁定定應執行刑為有期徒刑5 月，而於同年12月26日入監執
    行，甫於97年5 月16日因易科罰金執行完畢，以已執行完畢
    論一情，有臺灣屏東地方法院檢察署刑案資料查註紀錄表、
    臺灣高等法院被告全國前案紀錄表各1 紙附卷可稽，其於5
    年以內故意再犯本件有期徒刑之罪，為累犯，應依刑法第47
    條第1 項之規定加重其刑。爰審酌被告為圖不勞而獲而犯罪
    ，且持兇器竊盜，易致危害，且先前於96年間、97年間、98
    年間均同因竊盜案件經法院判刑，足見其不知悔改甚深；惟
    所得財物價值非鉅及犯後坦承犯行等一切情狀，量處如主文
    所示之刑。又被告行竊用之剪刀1 支，雖係供犯罪所用之物
    ，且為被告所有，業經被告供述在卷（見偵卷第5 頁），然
    未經扣案，為免日後沒收執行之困難，爰不為沒收宣告之諭
    知，附此敘明。
據上論斷，應依刑事訴訟法第284 條之1 、第273 條之1 第1 項
、第299 條第1 項前段，刑法第321 條第1 項第3 款、第47條第
1項，判決如主文。
中    華    民    國    98    年    9     月    2    日
                  刑事第一庭    法  官  羅培毓
以上正本證明與原本無異。
如不服本判決應於收受判決後10日內向本院提出上訴書狀，並
應敘述具體理由；其未敘述上訴理由者，應於上訴期間屆滿後
20日內向本院補提理由書（均須按他造當事人之人數附繕本）
「切勿逕送上級法院」。
中    華    民    國    98    年    9     月    2    日
                                書記官  戴仲敏
附錄本件論罪科刑法條全文：
中華民國刑法第321條
（加重竊盜罪）
犯竊盜罪而有左列情形之一者，處 6 月以上、 5 年以下有期徒
刑：
一、於夜間侵入住宅或有人居住之建築物、船艦或隱匿其內而犯
    之者。
二、毀越門扇、牆垣或其他安全設備而犯之者。
三、攜帶兇器而犯之者。
四、結夥三人以上而犯之者。
五、乘火災、水災或其他災害之際而犯之者。
六、在車站或埠頭而犯之者。
前項之未遂犯罰之。


司法院資訊處製作；財團法人民間司法改革基金會備份。
